【裁判字號】    89,訴,1088
【裁判日期】    900329
【裁判案由】    毒品危害防制條例
【裁判全文】
臺灣彰化地方法院刑事判決                        八十九年度訴字第一八八號
    公  訴  人  臺灣彰化地方法院檢察署檢察官
    被      告  甲○○
右列被告因違反毒品危害防制條例案件，茲經檢察官提起公訴（八十九年度毒偵字第
四０八四號）及移送併案審理（八十九年度偵字第四八八六號），本院判決如左：
    主      文
甲○○連續施用第一級毒品，累犯，處有期徒刑捌月；又連續施用第二級毒品，累犯
，處有期徒刑捌月；應執行有期徒刑壹年參月。
    事      實
一、甲○○前於民國八十五年七月間因違反麻醉藥品管理條例案件，經本院判處有期
    徒刑八月確定，嗣又於八十六年四月間因違反麻醉藥品管理條例案件，經本院判
    處有期徒刑八月確定，入獄執行後，於八十七年二月二十四日假釋出獄交付保護
    管束，至同年九月二十日期滿執行完畢。其又因施用毒品案件，經強制戒治期滿
    ，由臺灣彰化地方法院檢察署檢察官於八十九年四月二十八日以八十九年度戒毒
    偵字第四四五、四四六、四四七號不起訴處分確定。詎仍不知悔改，基於施用第
    一級毒品之概括犯意，分別於八十九年八月六、九日或其前二十四小時內之某時
    ，在不詳地點，以不明方式，連續施用第一級毒品海洛因二次；又另行基於施用
    第二級毒品之概括犯意，自八十九年八月六日起至九十年二月十日止，連續在彰
    化縣彰化市○○里○○路○段三０六號住處，以將第二級毒品安非他命置於玻璃
    吸食器內加熱點燃吸用其煙霧之方式，施用第二級毒品甲基安非他命多次。嗣先
    於八十九年八月六日下午三時四十分許，在彰化縣彰化市○○路牛埔加油站後方
    榕樹下為警查獲，經採集其尿液送驗後，結果呈嗎啡、安非他命陽性反應；再於
    同年月九日中午十二時四十分許，在上開住處為警查獲，經採集其尿液送驗後，
    結果亦呈嗎啡、安非他命陽性反應；再於九十年二月十三日，在上開住處為警緝
    獲。
二、案經彰化縣警察局二林分局及彰化分局報請台灣彰化地方法院檢察署檢察官偵查
    起訴及移送併案審理。
    理      由
一、訊據被告固對前開施用第二級毒品安非他命之犯行坦承不諱，惟否認有何施用第
    一級毒品海洛因之犯行，辯稱：僅施用第二級毒品，並未施用第一級毒品云云。
    惟查：被告於警訊時所採取之尿液，先後送請彰化縣衛生局檢驗結果，均檢出有
    嗎啡及安非他命陽性反應，此有該局八十九年八月十九日煙檢字第八九三０二０
    、八九三０三八號煙毒尿液檢驗成績書二紙在卷可稽（分見警卷及毒偵字第四０
    八四號卷第十六頁）。依醫學臨床實驗及根據英國藥學會出版Isolation and
    Indentifcat -ion of Drugs乙書第二九三頁載明：毒品施用入人體後，在體內
    迅速水解成9-Monoacety Imorph ine再緩緩繼續水解成嗎啡，然後再循嗎啡之代
    謝方式排出．．．同書第四三一─四三二頁並載有．．．嗎啡經注射入人體後，
    約百分之五十以上於八小時內自尿中排出；至二十四小時排出約百分之九十；但
    四十八小時仍微量可檢出等語。惟通常健康成人一次注射嗎啡十五公絲，而以現
    行採用蟻醛硫酸試液及鉬銨硫酸試液檢驗其尿液時；注射後八小時內所排尿液易
    於檢出；八小時至二十四小時，視其取尿時間及尿量多寡，可能檢出；至二十四
    小時以後所排之尿液，用上述方法已難檢出，有行政院衛生署藥物食品檢驗局八
    十一年九月八日（81）藥檢壹字第八一一四八八五號函釋在案，參以目前施用毒
    品者類皆為海洛因，及被告係於八十九年八月六日下午四時四十分許及同年月九
    日中午十二時四十分許先後為警採取尿液等情，自可認定被告至少在為警採取尿
    液之時回溯二十四小時內之某時，曾在某處所施用毒品海洛因二次，所辯尚非可
    採。又被告施用第二級毒品部分，復有前開尿液檢驗成績書二紙及彰化縣衛生局
    九十年二月二十六日煙檢字第九００五九八號尿液檢驗成績書一紙（見本院卷）
    附卷可資佐証，其自白部分核與事實相符。另被告前因施用毒品案件，經強制戒
    治期滿，由台灣彰化地方法院檢察署檢察官於八十九年四月二十八日以八十九年
    度戒毒偵字第四四五、四四六、四四七號不起訴處分確定，有該不起訴處分書、
    台灣高等法院被告全國前案紀錄表及台灣彰化地方法院檢察署刑案資料查註紀錄
    表在卷足憑。本件事證明確，其前開犯行洵堪認定。
二、核被告所為，係犯毒品危害防制條例第十條第一項之施用第一級毒品罪及同條第
    二項之施用第二級毒品罪。被告持有第一、二級毒品均係供施用，其持有之低度
    行為皆應為施用之高度行為吸收，不另論罪。被告先後多次施用第一、二級毒品
    海洛因及安非他命之犯行，時間緊接，所犯又係構成要件相同之罪名，顯係各基
    於概括犯意為之，應依連續犯規定論以一罪，並加重其刑。其前開所犯二罪間，
    犯罪構成要件不同，行為互殊，顯係基於個別犯意為之，應予分論併罰。被告前
    於八十五年七月間因違反麻醉藥品管理條例案件，經本院判處有期徒刑八月確定
    ，嗣又於八十六年四月間因違反麻醉藥品管理條例案件，經本院判處有期徒刑八
    月確定，入獄執行後，於八十七年二月二十四日假釋出獄交付保護管束，至同年
    九月二十日期滿執行完畢，有臺灣高等法院被告全國前案紀錄表及台灣彰化地方
    法院檢察署刑案資料查註紀錄表在卷可稽，其於刑之執行完畢後五年內再犯有期
    徒刑以上之罪，係屬累犯，依刑法第四十七條規定，遞加重其刑。公訴人起訴事
    實雖未敘及被告於八十九年八月六日（或其前二十四小時內）起至同年月九日或
    其前四日內止，暨自八十九年八月十日起至九十年二月十日止分別施用一、二級
    毒品之事實，然此部分之事實與公訴人起訴之犯罪事實分別具有連續犯之裁判上
    一罪之關係，均為起訴效力所及，本院自應併予審究。爰審酌被告施用期間、次
    數、動機、目的、方法、所生危害及犯罪後之態度等一切情狀，分別量處如主文
    所示之刑，並定其應執行之刑。
據上論斷，應依刑事訴訟法第二百九十九條第一項前段，毒品危害防制條例第十條第
一項、第二項，刑法第十一條前段、第五十六條、第四十七條、第五十一條第五款，
判決如主文。
本案經檢察官林俞妙到庭執行職務。
中      華      民      國    九十      年      三      月    二十九    日
                              台灣彰化地方法院刑事第二庭
                                  法      官    李  水  源
右正本證明與原本無異。
如不服本判決，應於判決送達後十日內向本院提出上訴狀( 須附繕本 )。
                                  法院書記官    鄭  秀  鑾
中      華      民      國    九十      年      四      月      二      日
附錄本案論罪科刑法條：
毒品危害防制條例第十條第二項。
施用第一級毒品者，處六月以上五年以下有期徒刑。
施用第二級毒品者，處三年以下有期徒刑。


司法院資訊處製作；財團法人民間司法改革基金會備份。
